臺灣臺中地方法院臺中簡易庭小額民事判決
                                    111年度中小字第281號
原      告  陳泉源  
被      告  王皓文  
訴訟代理人  林昱瑋  
上列當事人間損害賠償事件，於民國111年3月3日言詞辯論終結
，本院判決如下：
    主      文
被告應給付原告新臺幣貳萬伍仟元及自民國一一一年一月二十七
日起至清償日止，按年息百分之五計算之利息。
原告其餘之訴駁回。
訴訟費用新臺幣壹仟元由被告負擔新臺幣參佰玖拾元，餘由原告
負擔。
本判決原告勝訴部分得假執行。
    事實及理由
一、原告主張：被告於民國110年7月13日12時38分許，駕駛車號
    0000-00號小客車，過失碰撞原告所有停放在臺中市○○區○○
    路000號前車號00-0000自小客車（下稱系爭車輛），原告支
    出車損修理費新臺幣（下同）6萬4138元。爰依侵權行為之
    法律關係，請求被告給付6萬4138元及自起訴狀繕本送達翌
    日起加計法定遲延利息等語。並聲明：被告應給付原告6萬4
    138元及自起訴狀繕本送達翌日起至清償日止，按年息百分
    之5計算之利息。
二、被告則以：系爭車輛車齡25年，價值僅約2萬元等語置辯，
    答辯聲明：原告之訴駁回。
三、得心證之理由：
  ㈠原告主張被告於前揭時、地駕駛車號0000-00號小客車，過失
    碰撞原告所有系爭車輛，致系爭車輛受有損害之事實，業據
    其提出車損相片、臺中市政府警察局道路交通事故當事人登
    記聯單影本、交通事故現場圖影本及交通事故初步分析研判
    表影本為證（見卷第17-27、31-35頁），並有臺中市政府警
    察局道路交通事故調查卷宗影本附卷可稽（見卷第63-110頁
    ），復為被告所不爭執，自堪信為真實。按因故意或過失，
    不法侵害他人之權利者，負損害賠償責任；汽車、機車或其
    他非依軌道行駛之動力車輛，在使用中加損害於他人者，駕
    駛人應賠償因此所生之損害，民法第184條第1項前段、第19
    1條之2前段定有明文。被告駕駛汽車肇事過失毀損系爭車輛
    ，原告訴請被告賠償損害自屬有據。
　㈡按物被毀損時，被害人除得依民法第196條請求賠償外，並不
    排除民法第213條至第215條之適用。負損害賠償責任者，除
    法律另有規定或契約另有訂定外，應回復他方損害發生前之
    原狀；不能回復原狀或回復顯有重大困難者，應以金錢賠償
    其損害，民法第213條第1項、第215條定有明文。又民法第2
    15 條所謂回復顯有重大困難者，係指回復原狀需時過長、
    需費過鉅或難得預期之結果之情形而言（最高法院84年度台
    上字第1242號判決參照）。原告主張系爭車輛修理費6萬413
    8元，業據其提出發票及估價單在卷可參（見卷第39-49、11
    7-135頁）。被告主張系爭車輛受損前市值2萬元，原告則稱
    購買需5、6萬元，雙方就系爭車輛價值各執一詞，然均未提
    出相關佐證證明，參以系爭車輛為84年4月出廠，於110年7
    月13日肇事時車齡為26年，車損前市值不高，勉強修復顯不
    合理，堪認系爭車輛回復顯有重大困難，原告僅得依民法第
    215規定請求以金錢賠償其價值損害，不得請求被告回復原
    狀，或賠償回復原狀之必要費用。
　㈢再按物因滅失而請求賠償者，固得依民法第215 條規定請求
    以金錢賠償損害，關於其金額應以請求時或起訴時之市價為
    準（最高法院77年度台上字第935號判決參照）。被告主張
    系爭車輛價值為2萬元等語，原告並未明確表明系爭車輛價
    值，僅稱若要購買需費5、6萬元等語。查系爭車輛為84年4
    月出廠、廠牌TOYOTA、型式COROLLA-LE，有行車執照可參（
    見卷第175頁），此外，兩造就系爭車輛價值並無提出證據
    證明，依現存卷證資料，系爭車輛價值尚乏確切證據證明。
    按「當事人已證明受有損害而不能證明其數額或證明顯有重
    大困難者，法院應審酌一切情況，依所得心證定其數額」，
    「有下列各款情形之一者，法院得不調查證據，而審酌一切
    情況，認定事實，為公平之裁判︰二、調查證據所需時間、
    費用與當事人之請求顯不相當者」，民事訴訟法第222條第2
    項、第436條之14第2款定有明文。審酌系爭車輛品牌、型式
    ，於84年4月出廠，至事故發生已使用26年餘，車輛相當老
    舊，依一般社會觀念，該車市場交易價值不高，認系爭車輛
    價值以2萬5000元為適當。
  ㈣末按「給付無確定期限者，債務人於債權人得請求給付時，
    經其催告而未為給付，自受催告時起，負遲延責任。其經債
    權人起訴而送達訴狀，或依督促程序送達支付命令，或為其
    他相類之行為者，與催告有同一之效力。」，「遲延之債務
    ，以支付金錢為標的者，債權人得請求依法定利率計算之遲
    延利息。但約定利率較高者，仍從其約定利率。」，民法第
    229條第2項、第233條第1項定有明文。原告所提民事起訴狀
    繕本於111年1月26日送達被告（送達證書見卷第113頁），
    被告自受起訴狀送達時起負遲延責任，並應自翌日起加付法
    定遲延利息。
四、從而，原告依侵權行為法律關係，請求被告給付2萬5000元
    及自起訴狀繕本送達翌日即111年1月27日起至清償日止，按
    年息百分之5 計算之利息，為有理由，應予准許。逾此部分
    之請求，為無理由，應予駁回。並依民事訴訟法第436 條之
    19第1項規定，確定本件訴訟費用1000元（即第1審裁判費）
    由被告負擔390元，餘由原告負擔。
五、本件小額訴訟為被告敗訴判決，依民事訴訟法第436條之20
    規定，應依職權宣告假執行。
六、據上論結，本件原告之訴為一部有理由，一部無理由，依民
    事訴訟法第79條、第436條之19第1 項、第436條之20，判決
    如主文。
中　　華　　民　　國　　111 　年　　3 　　月　　24　　日
                  臺灣臺中地方法院臺中簡易庭
                                  法  官  熊祥雲
以上正本係照原本作成。
如不服本判決，應於送達後20日內，以判決違背法令為理由，向
本院提出上訴狀並表明上訴理由（上訴理由應表明一、原判決所
違背之法令及其具體內容；二、依訴訟資料可認為原判決有違背
法令之具體事實），如於本判決宣示後送達前提起上訴者，應於
判決送達後20日內補提上訴理由書（須附繕本）。如委任律師提
起上訴者，應一併繳納上訴審裁判費。
中　　華　　民　　國　　111 　年　　3 　　月　　24　　日
                                  書記官  王麗麗